# 请教陈版，关于公司分立问题

提问人：苍蓝 新月 时间：2022-12-10 10:19:55
请教陈版， 2022 年度A公司要分立为A和B两家子公司，A公司所在地为上海，B公司原为A公司在昆明的分公司，一直处于建设期，A公司在 2020 年—2022年度陆续收到关于B的在建工程的政府补助，A公司账面做递延收益，在收到各期已经缴纳了所得税，并计提了递延所得税资产。目前A和B准备分立，如果这笔递延收益要同步划转到B，因为A是在上海缴纳的所得税，而B将来要在昆明缴纳所得税，目前B和昆明税务局初步沟通得到的反馈是昆明税务局不太认可A已经在上海缴纳的所得税，公司会承担较大的税负，请问这笔政府补助怎么处理，能否在A的账面上继续核算，当B在建工程转固之后，开始摊销。

回答人：chenyiwei
既然是与资产相关的政府补助，那么对应的递延收益就应当跟着资产走。在分立之后，该项在建工程已不在A的账面上，因此A也就不应继续保留该项递延收益，而将其在分立时一并终止确认。
对于新设的昆明B公司，应根据与当地税务机关的沟通意见合理确定该项在建工程的计税基础。如果当地税务机关不认可A已经在上海缴纳的所得税，则其计税基础应当是【成本-政府补助款】。由此导致的暂时性差异应确认递延所得税负债，并冲减B的权益。